臺灣桃園地方法院交通事件裁定 　　　 94年度交聲字第8號
原處分機關　交通部公路總局新竹區監理所桃園監理站
異　議　人　甲○○
即受處分人
上受處分人因違反道路交通管理處罰條例案件，對於交通部公路
總局新竹區監理所桃園監理站93年12月9 日桃監裁罰字第裁52－
AIK403007 號處分，聲明異議，本院裁定如下：
    主  文
原處分撤銷。
甲○○不罰。
    理  由
一、原處分意旨略以：異議人即受處分人甲○○於民國93年7 月
    19日下午1 時35分許，駕駛車牌號碼KS-730號營業貨運曳引
    車，行經台北市○○路、樂業街口（北往南方向），而該路
    段路口設有「大貨車禁止進入」標誌牌，異議人未依標誌指
    示即逕行駛入基隆高架道路，經台北市政府警察局交通警察
    大隊當場攔查舉發異議人「違反禁止進入標誌行駛」，並填
    掣北市警交大字第AIK403007 號舉發違反道路交通管理事件
    通知單移送本站處理，本站轉請舉發機關查復後，以前開違
    規事實明確，經警舉發，逾越舉發通知單上所載之應到案期
    限30日以上，繳納罰款或逕行裁決處罰者，依違反道路交通
    管理處罰條例第60條第2 項第3 款、第63條第1 項第1 款、
    、道路交通管理事件統一裁罰基準及處理細則第2 條第2項
    、違反道路交通管理事件統一裁罰基準表等規定，應對行為
    人處以新臺幣（下同）18 00 元罰鍰，併記受處分人違規點
    數1 點。
二、異議意旨略以：異議人於93年7 月19日下午1 時35分駕駛車
    牌號碼KS-730號營業貨運曳引車，並非於警員所舉發之台北
    市○○路、樂業街口（北往南方向）處逕行駛入基隆高架道
    路，該高架道路有3 個路口可以上去，異議人是從臺灣科技
    大學的路口駛入基隆高架道路，而該路口於異議人駕駛之時
    段是允許砂石車駛入，此有異議人所附之照片可證，為此請
    准予撤銷原處分云云。
三、按「汽車駕駛人，駕駛汽車有左列情形之一，而本章各條無
    處罰之規定者，處新臺幣900 元以上1800元以下罰鍰：三、
    不遵守道路交通標誌、標線、號誌之指示者；」，道路交通
    管理處罰條例第60條第2 項第3 款定有明文；又按「汽車駕
    駛人有左列各款所列條款之一者，除依原條款處罰鍰外，並
    予記點：一、有道路交通管理處罰條例第60條第1 項、第2
    項第1 款至第3 款情形之一者，各記違規點數1 點」，道路
    交通管理處罰條例第63條第1 項第1 款亦定有明文。
四、經查：異議人甲○○有於93年7 月19日下午1 時35分許，駕
    駛車牌號碼KS-730號營業貨運曳引車後附車牌號碼9N-75號
    營業半拖車，行經台北市○○路、樂業街口（北往南方向）
    ，而該路段路口設有「聯結車禁止進入」、「07-09、17-19
    :30大貨車禁止進入」標誌牌，異議人即駛入基隆高架道路
    一節，業據證人即當天在現場執勤警員賴皆燁於本院調查時
    證稱：「當天我看到這部砂石車行駛在基隆路上，從基隆路
    北往南的方向行駛，行駛至基隆路與樂業街交岔口，繼續往
    新店方向行駛，我就駕車跟隨該部砂石車後面，因為該砂石
    車違反該路口禁止進入的標誌，我今日有帶現場照片，直行
    方向是基隆路，東西向是樂業街，在交通號誌桿上有掛上大
    貨車及聯結車禁止進入高架道路的交通標誌‧‧‧」、「‧
    ‧‧‧當時我在基隆路與和平東路口看到異議人的車輛進入
    本件違規地點，基隆路與和平東路口過了之後再往前行，就
    是基隆路與樂業街的交岔口，我於44分鳴警報器，攔了2 台
    車，異議人是第2 台車，等到52分時出現異議人的聲音，我
    錄音就是怕異議人事後會爭執，因為適當的攔車處是以不影
    響高架道路車輛通行為原則，所以要過了台科大的路口再往
    前行約1 公里左右，才有適當處所可以攔車，本件也是在過
    了台科大路口往前約1 公里才攔車的，所以很多聯結車的駕
    駛都會辯稱他是從台科大的路口上水源快速道路。」等語甚
    詳，並有台北市政府警察局北市警交大字第AIK403007 號舉
    發違反道路交通管理事件通知單、現場照片4 紙、交通部公
    路總局台北區監理所基隆監理站94年9 月19日北監基一字第
    0 940010811 號函等在卷可稽，按證人賴皆燁與異議人並無
    仇隙，僅係依法執行取締交通違規勤務，實無故為誣陷之理
    ，是若無證據足資證明執勤員警之舉發有誤或有捏造事實違
    法取締之情事，則執勤警員本其維護交通秩序、安全職責所
    為之舉發，自應受到合法、正確之推定，從而，本件異議人
    確有於93年7 月19日下午1 時35分許，駕駛車牌號碼KS-730
    號營業貨運曳引車後附車牌號碼9N-75 號營業半拖車，行經
    台北市○○路、樂業街口（北往南方向），而該路段路口設
    有「聯結車禁止進入」、「07-09 、17-19:30大貨車禁止進
    入」標誌牌，異議人有自基隆路與樂業街交岔口駛入基隆高
    架道路之事實，應堪認定。
五、按異議人所駕駛之車牌號碼KS-730號營業貨運曳引車後附車
    牌號碼9N-75號營業半拖車，其中營業貨運曳引車屬道路交
    通安全規則第2條第1項第8款之曳引車，曳引車牌照使用性
    質屬大貨車，是「禁止大貨車及聯結車進入」之道路，「曳
    引車」亦同受管制，是營業貨運曳引車後附營業半拖車，禁
    止於「07-09、17-19:30」由基隆路與樂業街交岔口進入基
    隆高架道路，台北市交通管制工程處94年10月13日北市交工
    規字第09433742700號函亦同此意旨，從而，本件異議人於
    93年7 月19日下午1 時35分許，駕駛車牌號碼KS-730號營業
    貨運曳引車後附車牌號碼9N-75 號營業半拖車，由基隆路與
    樂業街交岔口進入基隆高架道路，揆之前揭說明，並無違反
    「07-09 、17-19:30大貨車禁止進入」標誌。至證人賴皆燁
    於本院調查時證述異議人駕駛之車輛屬聯結車之一種，然聯
    結車係指「汽車與重型拖車所組成之車輛」，道路交通安全
    規則第2 條第1 項第13款揭有明文，是異議人駕駛之車輛顯
    非聯結車至明，證人賴皆燁於執法時就適用法律顯有誤認。
    綜上，原處分機關未注意及此，即裁罰異議人違反道路交通
    管理處罰條例第60條第2 項第3 款、第63條第1 項第1 款，
    自有未洽，本件異議為有理由，原處分應予撤銷，另諭知異
    議人不罰。
據上論斷，應依道路交通管理處罰條例第87條第2 項，道路交通
案件處理辦法第20條前段，裁定如主文。
中　　華　　民　　國　　94　　年　　11　　月　　11　　日
                        刑事第一庭    法　官　黃梅淑
以上正本證明與原本無異。
如不服本裁定，應於裁定送達後5 日內向本院提出抗告狀。
        　　　　　　　　　　　　　　　書記官　魏里安
中　　華　　民　　國　　94　　年　　11　　月　　11　　日
